【裁判字號】    89,易,651
【裁判日期】    891026
【裁判案由】    詐欺
【裁判全文】
臺灣花蓮地方法院刑事判決                          八十九年度易字第六五一號
    公  訴  人  臺灣花蓮地方法院檢察署檢察官
    被      告  乙○○
右列被告因詐欺案件，經檢察官提起公訴（八十九年度偵緝字第一一三號），本院判
決如左：
    主  文
乙○○連續意圖為自己不法之所有，以詐術使人將本人之物交付，處有期徒刑肆月。
緩刑參年。
    事  實
一、乙○○基於意圖為自己不法所有之概括犯意，自民國八十八年七月八日起迄同年
    月三十一日止，四度前往位於花蓮市○○街七十九之二號甲○○所經營之芝玉軒
    古董店，對甲○○佯稱：欲購買琥珀墜子、金鍊、耳環套等古董，且最近將可以
    領到一筆遺產，二個星期後即可支付價款云云，致甲○○陷於錯誤，而先後於附
    表所示之日期，連續交付如後附表所示之琥珀墜子、金鍊、耳環組等古董多件予
    乙○○，甲○○並於同年八月二十四日將貨品清單交付予乙○○親自簽收，乙○
    ○再次佯稱尚需等遺產下來才能付款，嗣經甲○○再三催告，乙○○均置不理，
    甲○○始悉受騙。
二、案經被害人甲○○訴請台灣花蓮地方法院檢察署檢察官偵查起訴。
    理  由
一、訊據被告乙○○矢口否認有何詐欺犯行，於偵查中辯稱：伊並沒有向甲○○買過
    任何古董，亦不認識甲○○，伊約於八十八年八月間，曾路過甲○○的店，甲○
    ○叫伊進去，問伊要不要買古董，伊說不要，甲○○說看看沒有關係，伊看看就
    走了，至於證物一之一的帳單（即芝玉軒古董店簽收單）上的乙○○簽名，確實
    是伊親簽的，因為甲○○說有摸到東西就要簽名云云；於審理時則辯稱：「我沒
    有騙她，因為當時我沒有錢付給她。我有跟告訴人說我有遺產要付給她，但是後
    來也沒有遺產可以領。」云云，明顯對於確曾取得告訴人所交付如附表所示之琥
    珀墜子、金鍊、耳環組等古董物件之事實已不再爭執；稽其於偵、審中所為之辯
    解已有前後不一致之現象，所辯均難以憑信，再查被告於偵查中所辯情節，亦不
    符常情，更無從信實。且右揭事實業據告訴人甲○○於偵、審中指訴歷歷，並經
    證人徐秀珍於偵查中證稱：伊曾見過甲○○將一只手鐲及類似戒子之東西交給乙
    ○○等語不虛（見偵查卷八十九年六月五日訊問筆錄），復有被告親自簽名之芝
    玉軒古董店簽收單影本乙紙在卷可稽，事證已臻明確，被告犯行堪以認定，應予
    依法論科。
二、核被告所為，係犯刑法第三百三十九條第一項之詐欺取財罪。其先後多次詐欺犯
    行，時間緊接，犯罪構成要件相同，顯係基於概括犯意反覆而為，應論以連續犯
    一罪並加重其刑。公訴人認被告之詐欺行為係接續犯性質，僅成立實質之一罪，
    不無誤會，併此敘明。爰審酌被告之品行，其犯罪之動機、目的、手段，告訴人
    所受之損害，及其雖於犯罪後仍飾詞否認有詐欺犯意，惟已與告訴人達成和解，
    有本院和解筆錄乙份附卷足憑等一切情狀，量處如主文所示之刑，以示懲儆。末
    查被告未曾受有期徒刑以上刑之宣告，有台灣花蓮地方法院檢察署刑案資料查註
    紀錄表乙紙附卷可稽，其因一時短於思慮致罹本件犯行，經此科刑判決之教訓後
    ，自當知所惕勉而無再犯之虞，因認所宣告之刑以暫不執行為適當，爰併諭知緩
    刑三年，並啟自新。
據上論斷，應依刑事訴訟法第二百九十九條第一項前段，刑法第三百三十九條第一項
、第五十六條、第七十四條第一款，罰金罰鍰提高標準條例第一條前段，判決如主文
。
本案經檢察官鄭培麗到庭執行職務
中      華      民      國  八  十  九    年    十    月    二十六    日
                              臺灣花蓮地方法院刑事庭
                                  法  官  張  健  河
右正本證明與原本無異。
如對本判決不服，應於送達後十日內，向本院提出上訴狀。（應抄附繕本）告訴人或
被害人如對於本判決不服者，應具備理由請求檢察官上訴，其上訴期間之計算係以檢
察官收受判決正本之日期為準。
                                  法院書記官
中      華      民      國    八  十  九    年    十    月     三十     日
附錄本案論罪科刑法律條文：刑法第三百三十九條第一項
刑法第三百三十九條
意圖為自己或第三人不法之所有，以詐術使人將本人或第三人之物交付者，處五年以
下有期徒刑、拘役或科或併科一千元以下罰金。
以前項方法得財產上不法之利益或使第三人得之者亦同。
前二項之未遂犯罰之。


司法院資訊處製作；財團法人民間司法改革基金會備份。
